臺灣士林地方法院刑事判決
公　訴　人　臺灣士林地方法院檢察署檢察官
被　　　告　甲○○ 原名徐榮.
上列被告因違反毒品危害防制條例案件，經檢察官提起公訴（93
年度毒偵緝字第177號），本院於訊問被告後，被告為認罪之答
辯，經裁定認為宜以簡式審判程序審理並判決如下：
    主  文
甲○○施用第二級毒品，累犯，處有期徒刑捌月。
    事  實
一、甲○○前於民國87年間，因施用毒品案件，經本院以87年度
    毒聲字第322號裁定送觀察、勒戒後，認無繼續施用毒品之
    傾向，於87年8月4日釋放，由臺灣士林地方法院檢察署檢察
    官於87年8月5日，以87年度偵字第6962號為不起訴處分確定
    。又因施用毒品案件，經本院以87年度毒聲字第1193號裁定
    嗣屆滿3月，成效評定為合格，經本院裁定停止戒治，所餘
    期間交付保護管束，又因違反保護管束情節重大，再經本院
    以89年度毒聲字第95號撤銷停止戒治，令入戒治處所施以強
    制戒治，並於90年1月20日強制戒治期滿。而該案經臺灣士
    林地方法院檢察署檢察官以88年度偵緝字第160號提起公訴
    ，由本院於88年6月25日，以88年度易字第464號判決判處有
    期徒刑5月，如易科罰金以300元折算1日確定，於90年11月8
    日執行完畢。復再施用毒品，分由臺灣士林地方法院檢察署
    檢察官聲請強制戒治及以90年度毒偵字第1668號聲請簡易判
    決處刑，經本院裁定令入戒治處所，施以強制戒治1年及判
    處有期徒刑6月，如易科罰金以300元折算1日確定，強制戒
    治於92年3月13日執行完畢，徒刑部分未到案執行，為臺灣
    士林地方法院檢察署發佈通緝。詎甲○○仍不知悔改，復於
    92年8 月6 日，在臺北市○○區○○街2 巷1 弄8 號家中施
    用第二級毒品安非他命，嗣為警於92年8 月8 日晚間10時許
    ，在臺北市松山區○○○路環亞飯店停車場緝獲，經採其尿
    液送驗後查獲。
二、案經臺北市政府警察局松山分局報告臺灣臺北地方法院檢察
    署檢察官呈請臺灣高等法院檢察署令轉臺灣士林地方法院檢
    察署檢察官偵查起訴。
    理  由
一、上揭犯罪事實，業據被告甲○○於本院審理中坦承不諱，而
    被告92年8月8日晚間10時許為警查獲採得之尿液檢體，經送
    明生生物科技股份有限公司以氣相層析質譜儀分析法檢驗結
    果，呈安非他命之陽性反應，有上開科技公司92年10月3日
    濫用藥物檢體檢驗報告一紙在卷可稽（見臺灣臺北地方法院
    檢察署92年度毒偵字第2085號卷第2頁）。綜上，被告自白
    於前揭時間、地點施用第二級毒品安非他命之犯行，堪認與
    事實相符。而被告前因施用毒品案件，經觀察、勒戒後，認
    無繼續施用毒品之傾向，經臺灣士林地方法院檢察署檢察官
    於87年8月5日，以87年度毒偵字第6962號不起訴處分確定，
    復因施用毒品案件，經本院以87年度毒聲字第1193號裁定送
    觀察、勒戒後，認有繼續施用毒品之傾向，送強制戒治，嗣
    屆滿3月，成效評定為合格，經本院裁定停止戒治，所餘期
    間交付保護管束，又因違反保護管束情節重大，再經本院以
    89年度毒聲字第95號撤銷停止戒治，令入戒治處所施以強制
    戒治，並於90年1月20日強制戒治期滿。而該案經臺灣士林
    地方法院檢察署檢察官以88年度偵緝字第160號提起公訴，
    由本院於88年6月25日，以88年度易字第464號判決判處有期
    徒刑5月，如易科罰金以300元折算1日確定，於90年11月8日
    執行完畢。復再施用毒品，分由臺灣士林地方法院檢察署檢
    察官聲請強制戒治及以90年度毒偵字第1668號聲請簡易判決
    處刑，經本院裁定令入戒治處所，施以強制戒治1年及判處
    有期徒刑6月，如易科罰金以300元折算1日確定，強制戒治
    於92年3月13日執行完畢，徒刑部分未到案執行，有上開不
    起訴處分書、刑事判決及臺灣高等法院被告全國前案紀錄
    表等附卷可考。故本件事證明確，被告於強制戒治執行完畢
    後5年內再犯本件施用毒品之犯行，堪以認定，應依法論科
    。
二、按毒品危害防制條例業於92年7月9日經總統令修正公布，而
    於本件被告行為後之93年1月9日生效施行，經核被告所為，
    本應係犯修正前毒品危害防制條例第10條第2項施用第二級
    毒品罪，而毒品危害防制條例經上開修正公佈後，該條例第
    10條第2項之規定並無更易，經比較新舊法結果，被告所犯
    前開之罪，依修正後之同法第10條第2項之規定，刑罰與修
    正前同條規定相同，並無不利，是依刑法第2條第1項前段規
    定，自應適用修正後毒品危害防制條例第10條第2項之規定
    。核被告甲○○所為，係犯修正後毒品危害防制條例第十條
    第二項之施用第二級毒品罪。其施用第二級毒品安非他命前
    後持有第二級毒品安非他命之低度行為，應為施用之高度行
    為所吸收，不另論罪。末查被告前曾受如事實欄所載有期徒
    刑之執行完畢，有臺灣高等法院被告全國前案紀錄表在卷可
    按，其受有期徒刑執行完畢後，5年內再犯本件有期徒刑以
    上之罪，為累犯，應依刑法第47條之規定加重其刑。爰審酌
    施用毒品雖屬個人自殘行為，然考量被告前已因施用毒品案
    件令入勒戒處所觀察、勒戒2次，亦曾入戒治處所執行強制
    戒治3次，猶不能斷絕毒癮而一再施用，顯見其自制力薄弱
    ，易受外界影響，亟需較長時間與原有生活環境隔離，方足
    以斷絕此足以導致精神障礙及生命危險之成癮性藥物，及其
    犯罪後坦承犯行等一切情狀，量處如主文所示之刑。
據上論斷，應依刑事訴訟法第273條之1第1項、第299條第1項前
段，修正後毒品危害防制條例第10條第2項，刑法第2條第1項前
段、第11條前段、第47條，判決如主文。
本案經檢察官謝榮林到庭執行職務。
中　　華　　民　　國　　94　　年　　1 　　月　　24　　日
                  刑事第四庭法  官  許碧惠
以上正本證明與原本無異。
如不服本判決應於送達後10日內，向本院提出上訴狀。
                            書記官  陳美英
中　　華　　民　　國　　94　　年　　1 　　月　　25　　日
附錄本判決論罪科刑依據之法條：
毒品危害防制條例第十條第二項：
　施用第二級毒品者，處三年以下有期徒刑。
